# 定制软件收入确认

提问人：xiaochao1212 时间：2020-01-06 17:20:08
公司作为一家软件开发公司，基于客户的要求深度定制，签订合同的时候会设置一个进度表，分阶段进行开发，比如规划阶段（设计整体架构，取得客户认可）、底层设计阶段、应用开发阶段，三个阶段。不同的阶段规定不同的金额（也可能签订的是一个总金额）分两种情况
1 、每个子阶段合同明确约定会出书面的验收报告。
2 、每个子阶段完成后双方都会互相确认，但是无正式的验收报告。软件设计后续阶段的微小改动也会导致返回去对前面阶段进行修改。
请教：
1 、对于每个子阶段约定出具的书面验收报告，公司应与每个阶段取得验收报告之后作为收入确认时点，即分别在规划阶段、底层设计阶段、应用开发阶段验收合格后确认收入实现，同时结转合同成本（后续微笑调整上一步骤，不改变之前收入的确认），如果合同约定每个阶段的金额，按照约定确认收入，如果没有需要按照一定的方法比如工作量把总金额在各个阶段进行分配。
2 、对于没有约定各个阶段是否需要验收，那么就需要在最后一个阶段，即应用开发阶段完全验收了之后再确认整个收入。

回答人：chenyiwei
在新收入准则下，虽然分为若干步骤（里程碑），但因为各步骤针对的是同一标的，彼此之间存在紧密联系，且中途更换软件服务商的可能性不大，因此各步骤整体构成一项履约义务，而不是每个步骤分别构成一项履约义务。
虽然，约定按里程碑付款，但如果合同中没有体现“有权就累计至今已完成的履约部分收取款项”的条件，则仍需在所有步骤均完成后一次性确认收入。这与各步骤结束时是否要验收无关。